【裁判字號】    97,審交訴,249
【裁判日期】    980206
【裁判案由】    公共危險等
【裁判全文】
臺灣高雄地方法院刑事判決           97年度審交訴字第249號
公  訴  人  臺灣高雄地方法院檢察署檢察官
被      告  乙○○
上列被告因公共危險等案件，經檢察官提起公訴（97年度偵字第
24752 號），被告於本院準備程序為有罪之陳述，經合議庭裁定
由受命法官依簡式審判程序獨任審理，判決如下：
    主  文
乙○○犯過失傷害罪，處拘役拾伍日，如易科罰金，以新臺幣
壹仟元折算壹日；減為拘役拾柒日，如易科罰金，以新臺幣壹仟
元折算壹日。又犯肇事致人傷害逃逸罪，處有期徒刑陸月，如易
科罰金，以新臺幣壹仟元折算壹日；減為有期徒刑月，如易科
罰金，以新臺幣壹仟元折算壹日。
    事  實  及  理  由
一、犯罪事實要旨：
    乙○○於民國96年2 月21日5 時50分許，駕駛車牌號碼YZ-1
    208 號（起訴書誤載為YZ-2108 號，應予更正，下稱甲車）
    自用小客車沿高雄市○○路由北向南行駛，行經高雄市○○
    區○○路與覺民路口時，本當注意汽車行駛時，駕駛人應注
    意車前狀況，並隨時採取必要之安全措施，而依當時天候晴
    、晨光、柏油路面乾燥無缺陷、無障礙物、視距良好，並無
    不能注意之情事，竟疏未注意及此，因疲勞於駕駛中打瞌睡
    ，不慎自後猛撞由丙○○所駕駛、同向行駛在前、適在該路
    口停等紅燈之車牌號碼C7-9020 自用小客車（下稱乙車），
    致丙○○受有頸部挫傷之傷害。乙○○明知自身駕車肇事，
    應已造成乙車內之駕駛人受有傷害，非但未駐足施以必要之
    救護措施，反基於肇事逃逸之故意，駕駛甲車逃離現場。嗣
    丙○○檢視乙車車尾遭嚴重撞擊之部分留有「YZ-1208 」之
    倒印（左右顛倒），乃報警循線查悉全情。案經丙○○告訴
    。
二、訊據被告乙○○坦承前開犯行不諱，核與證人即告訴人丙○
    ○之陳述大致相符，並有道路交通事故現場圖暨調查報告表
    （一）、（二）、事故現場及車損照片等件在卷可稽。又按
    駕駛人應注意車前狀況，並採取必要之安全措施，道路交通
    安全規則第94條第3 項規定甚明，被告駕駛甲車行駛於道路
    ，本應遵守前開交通安全規則，且依卷附道路交通事故調查
    報告表（一）所載，本件車禍事故發生當時天候晴、晨光、
    柏油路面乾燥無缺陷、無障礙物、視距良好，並無不能注意
    之情事，詎被告竟疏未注意及此，致所駕駛之甲車自後追撞
    丙○○所駕駛之乙車被告之駕車行為自有過失，且因對本案
    車禍事故之發生，負起完全之過失責任。另丙○○確因本案
    車禍事故受有頸部挫傷之傷害一節，亦有顏大翔內科診所診
    斷證明書在卷足憑，則丙○○之受傷結果與被告之駕車過失
    行為間，自具有相當因果關係。綜上，足認被告之前開自白
    合於事實可堪採信，本案事證明確，被告之犯行至堪認定。
三、核被告所為，係犯刑法第284 條第1 項之過失傷害罪及同法
    第185 條之4 肇事致人傷害逃逸罪。被告所犯前開2 罪間，
    犯意各別、行為互殊，應予分論併罰。
四、本院審酌被告因駕車疏未注意車前狀況之過失，致令丙○○
    受傷，且被告於肇事後未施以必要之救護措施，反逃離現場
    ，置丙○○於不顧，原均不宜輕恕。惟念被告犯後尚知全然
    坦承犯行，非無悔意，末並斟以丙○○之傷勢狀況，及被告
    之肇事逃逸犯行，實未釀致丙○○生命、身體更重大之危害
    等一切情狀，爰分別量處如主文所示之刑，並斟以被告職業
    為瀝青工人、家庭經濟狀況小康等一切情狀，各諭知以新臺
    幣1,000 元折算1 日之易科罰金折算標準。又被告犯罪之時
    間均在96年4 月24日以前，且合於中華民國九十六年罪犯減
    刑條例規定之減刑條件，應依該條例減各該宣告刑二分之一
    ，並各諭知同前之易科罰金折算標準。
據上論結，應依刑事訴訟法第273 條之1 第1 項、第299 條第1
項前段、第310 條之2 、第454 條第1 項，刑法第284 條第1 項
、第185 條之4 、第41條第1 項前段，刑法施行法第1 條之1 ，
中華民國九十六年罪犯減刑條例第2 條第1 項第3 款、第7 條，
判決如主文。
本案經檢察官甲○○到庭執行職務。
中    華    民    國    98    年    2     月    6     日
                  交通法庭    法  官  莊珮吟
以上正本證明與原本無異。
如不服本判決應於收受本判決後10日內向本院提出上訴書狀，並
應敘述具體理由，如未敘述上訴理由者，應於上訴期間屆滿後20
日內補提理由書狀於本院（均須按他造當事人之人數附繕本）「
切勿逕送上級法院」。
中    華    民    國    98    年    2     月    6     日
                              書記官  黃勤涵
◎附錄本案所犯法條：
《刑法第284 條第1 項─過失傷害罪》
因過失傷害人者，處6 月以下有期徒刑、拘役或500 元以下罰金
，致重傷者，處1 年以下有期徒刑、拘役或500 元以下罰金。
《刑法第185條之4─肇事逃逸罪》
駕駛動力交通工具肇事，致人死傷而逃逸者，處6 月以上5 年以
下有期徒刑。
《刑法施行法第1 條之1 》
中華民國94年1 月7 日刑法修正施行後，刑法分則編所定罰金之
貨幣單位為新臺幣。
94年1 月7 日刑法修正時，刑法分則編未修正之條文定有罰金者
，自94年1 月7 日刑法修正施行後，就其所定數額提高為30倍。
但72年6 月26日至94年1 月7 日新增或修正之條文，就其所定數
額提高為3 倍。
竊盜，累犯，處有期徒刑月，如易科罰金，以新臺幣壹仟元折算
壹日。


司法院資訊處製作；財團法人民間司法改革基金會備份。
